【裁判字號】    92,聲再,30
【裁判日期】    920324
【裁判案由】    聲請再審
【裁判全文】
臺灣高等法院高雄分院刑事裁定                      九十二年度聲再字第三號
    再審聲請人
    即受判決人  甲○○
右列聲請人因強盜案件，對於本院九十一年度上更(一)字第三一四號中華民國九十一年
十二月五日確定判決（臺灣高雄地方法院九十一年度訴字第二八八號、臺灣高雄地方
法院檢察署九十年度偵字第二一五八九號），聲請再審，本院裁定如左：
      主  文
再審之聲請駁回。
      理  由
一、本件再審聲請意旨略以：原確定判決認定聲請人涉有強盜罪，對再審聲請人論罪
    科刑，經最高法院判決駁回再審聲請人之上訴確定後，聲請人發現有下列確實之
    新證據，爰依刑事訴訟法第四百二十條第第一項第六款之規定聲請再審：(一)警方
    在高雄市○○區○○路一五０號搜出被害人遭搶劫之集分卡、皮包、菜刀等贓物
    之處所並非再審聲請人之住處。證人宋美如於警訊指認時，係由警方令再審聲請
    人換穿白色長袖襯衫供其指認，而案發現場監視錄影帶所顯示之白衣男子係穿白
    色短袖Ｔ恤，足徵證人之指證，核與監視錄影帶所顯示並非同一案件。(二)被害人
    於交付財物時，尚向犯罪行為人索回手機，足證被害人並未達於不能抗拒之程度
    ，核與強盜罪之構成要件不合云云。
二、按刑事訴訟法第四百二十條第一項第六款所稱之發現確實之新證據，係指當時已
    存在而發現在後，或審判時未經注意之證據，且能證明原確定判決所認定之事實
    為錯誤者而言，若為原判決所捨棄不採者，即非新證據。本件再審聲請人所指證
    人宋美如之證述及監視錄影帶均已經原確定判決所審酌，並據為對再審聲請人論
    罪科刑之證據，其非新證據至為顯然。再者，原確定判決事實欄係認定高雄市○
    ○區○○路一五０號處所為再審聲請人之居所，而非住所，有判決正本在卷可憑
    ，再審聲請人認係新證據，亦屬無稽。又原判決已於理由欄內說明當時被害人已
    陷於不能抗拒之程度，並敘明於強盜既遂後，縱被害人曾向共犯索回手機，亦無
    解於已成立在前之強盜犯行。再審聲請人仍執前詞，據為再審之理由，亦係就原
    確定判決所捨棄不採納之證據重為爭執，與所謂確實之新證據不合。
    綜上所述，再審聲請人所舉再審之理由，經核與上引刑事訴訟法第所定要件不符
  ，應認為無再審理由，再審之聲請應予駁回。
三、爰依刑事事訴訟法第四百三十四條第一項，裁定如主文。
中      華     民     國     九十二     年      三     月    二十四     日
                              臺灣高等法院高雄分院刑事第四庭
                                  審判長法官  蕭權閔
                                        法官  陳啟造
                                        法官  李嘉興
右正本證明與原本無異。
如不服本裁定應於送達後五日內向本院提出抗告狀。
                                      書記官  劉博文
中    華    民    國     九十二     年       三       月     二十四     日
                                                                        Ｆ


司法院資訊處製作；財團法人民間司法改革基金會備份。
